高雄高等行政法院裁定
111年度交上字第61號
上  訴  人  王金明                                      
被 上訴 人  高雄市政府交通局

代  表  人  張淑娟              
上列當事人間交通裁決事件，上訴人對於中華民國110年5月26日
臺灣臺南地方法院110年度交字第316號行政訴訟判決，提起上訴
，本院裁定如下：
　　主  文
一、上訴駁回。
二、上訴審訴訟費用新臺幣750元由上訴人負擔。
    理  由
一、按對於交通裁決事件之裁判提起上訴者，非以原裁判違背法
    令為理由，不得為之，並應於上訴理由中表明下列事由之一
    ，提出於原地方法院行政訴訟庭為之：一、原裁判所違背之
    法令及其具體內容。二、依訴訟資料可認為原裁判有違背法
    令之具體事實，行政訴訟法第237條之9第2項準用第235條第
    2項及第236條之1規定甚明。次按「判決不適用法規或適用
    不當者，為違背法令。有下列各款情形之一者，其判決當然
    違背法令：一、判決法院之組織不合法。二、依法律或裁判
    應迴避之法官參與裁判。三、行政法院於權限之有無辨別不
    當或違背專屬管轄之規定。四、當事人於訴訟未經合法代理
    或代表。五、違背言詞辯論公開之規定。六、判決不備理由
    或理由矛盾。」「上訴不合法者，最高行政法院應以裁定駁
    回之。」行政訴訟法第237條之9第2項準用第236條之2第3項
    再準用第243條及第249條第1項前段亦分別定有明文。綜合
    上述規定可知，交通裁決事件之上訴，須以原判決違背法令
    為理由，並應於上訴理由中具體表明原判決有何合於行政訴
    訟法第237條之9第2項準用第236條之2第3項再準用第243條
    第1項及第2項所列各款之事實，此為上訴的合法要件。因此
    ，上訴狀或理由書如未依此項方法表明，或其所表明者與上
    開法條規定不合時，即難認為已對交通裁決事件訴訟程序判
    決之違背法令有具體的指摘，其上訴自難認為合法，應予駁
    回。
二、上訴人駕駛A○○-7○○○號自用小客車（車主：葉○珠即上訴人
    配偶），於民國110年8月14日7時55分許行經臺南市善化區
    中山路與大同路口，因有「駕車行經有燈光號誌管制之交岔
    路口闖紅燈」交通違規行為，經民眾檢具採證影片向警政機
    關提出檢舉，由臺南市政府警察局善化分局警員張郁欣查明
    違規屬實後逕行舉發，並對車主葉○珠填掣臺南市政府警察
    局南市警交字第SK2329083號舉發違反道路交通管理事件通
    知單，且登錄公路監理資訊系統列管。嗣車主葉○珠不服舉
    發，於110年11月16日向臺南市政府交通局裁決中心提出歸
    責駕駛人申請書，指明違規駕駛人為上訴人，並請交通局製
    開裁決書。案經臺南市政府交通局將該案件移由被上訴人裁
    處，被上訴人乃依據道路交通管理處罰條例第85條第1項、
    第53條第1項、第63條第1項第3款暨違反道路交通管理事件
    統一裁罰基準及處理細則第45條規定開立裁決書，裁處上訴
    人「罰鍰新臺幣2,700元整，並記違規點數3點」。上訴人不
    服，提起行政訴訟，經臺灣臺南地方法院以110年度交字第3
    16號行政訴訟判決（下稱原判決）駁回其訴。上訴人猶未甘
    服，遂提起本件上訴。
三、上訴意旨略以：善化區中山路與大同路，就是看不到上面之
    號誌管制燈，其他中山路與之路口交叉的號誌燈，就看得到
    上面之號誌管制燈。上訴人開車到中山路與大同路口時，停
    等紅燈。上訴人還剩七秒，幹嘛闖過去，就是看不到上面的
    號誌燈。前面號誌燈轉綠，當然要開走了。而現在綠燈，改
    同步了，為什麼現在才要改綠燈同步呢？心虛嗎？等語。
四、經核上訴人的上訴理由，無非係就原審之事實認定與證據取
    捨之職權行使事項泛予指摘，並重述其在原審已提出而為原
    判決摒棄不採之主張，惟並未具體表明原判決有何不適用法
    規、適用法規不當之情形，並揭示該法規之條項或其內容，
    或有何合於行政訴訟法第237條之9第2項準用第236條之2第3
    項、第243條第2項各款所列之事實，自難認其對原判決之如
    何違背法令已有具體的指摘。則依首揭法條之規定及說明，
    其上訴為不合法，應予以裁定駁回。
五、上訴審訴訟費用750元應由上訴人負擔。
六、結論︰上訴不合法。　　　　
中　　華　　民　　國　　111 　年　　7 　　月　　19　　日
            高雄高等行政法院第一庭
                        審判長法官　李　協　明
                              法官　林　彥　君
                              法官　邱　政　強
以上正本係照原本作成。
不得抗告。
中　　華　　民　　國　　111 　年　　7 　　月　　19　　日

                            書記官  黃  玉  幸